臺灣高等法院花蓮分院刑事裁定
111年度原聲再字第1號

再審聲請人
即受判決人  羅君豪


上列再審聲請人即受判決人因竊盜案件，對於本院110年度原上
易字第19號，中華民國111年1月25日第二審確定判決（第一審案
號：臺灣臺東地方法院109年度原易字第58號，起訴案號：臺灣
臺東地方檢察署108年度偵字第2372、2734號），聲請再審，本
院裁定如下：
    主  文
再審之聲請駁回。
    理  由
按聲請再審，應以再審書狀敘述理由，附具原判決之繕本及 證
  據，提出於管轄法院為之。但經釋明無法提出原判決之繕 本
  ，而有正當理由者，亦得同時請求法院調取之。又法院認為聲
  請再審之程序違背規定者，應以裁定駁回之。但其不合法律上
  之程式可以補正者，應定期間先命補正，刑事訴訟法(下稱刑
  訴法)第429條、第433條分別定有明文。是以，依刑訴法第420
  條第1項第6款規定聲請再審，並未附具該確定判決繕本及證據
  ，而聲請再審僅指摘原確定判決如何違背法令，或就原確定判
  決所認定之事實，單純再為爭辯，而未敘述符合聲請再審規定
  之理由，均屬同法第433條聲請再審之程序違背規定，應予駁
  回(最高法院111年度台抗字第384號刑事裁定意旨參照)。
經查：
㈠再審聲請人即受判決人羅君豪（下稱聲請人）因竊盜案件，對
  於本院110年度原上易字第19號第二審確定判決（下稱原確定
  判決）聲請再審，其聲請狀未依前開規定附具原確定判決繕本
  ，亦未提出聲請再審之證據，本院於民國111年4月27日裁定命
  聲請人應於裁定送達之翌日起10日內補正原確定判決繕本及證
  據，逾期不補正即駁回其聲請，該裁定業於111年5月10日寄存
  送達聲請人住所地等情，有該裁定、本院送達證書各1份（本
  院卷第21至23頁）在卷可參，然聲請人仍未補正或為任何釋明
  。
㈡再觀諸聲請人所提刑事聲請再審狀所載（見本院卷第5至7頁)，
  僅空言主張有刑訴法第420條第1項第6款之情形，實則僅就法
  院已經調查審酌之事項，單憑己意否認犯罪，並對於原判決關
  於證據之取捨及證明力判斷職權之行使再為爭執，而未提出任
  何新事實、新證據以供審認。聲請人迄未補正足資判斷原判決
  對於事實認定有何錯誤、再審事由存在之證據，或釋明事由聲
  請調查證據，是其聲請違背法律程式，應予駁回
本件再審聲請既不符法律上之程式，其聲請程序即非合法，自
  顯無踐行通知聲請人到場並聽取檢察官意見等程序之必要(刑
  訴法第429條之2參照)，附此敘明。
據上論斷，應依刑事訴訟法第433條前段，裁定如主文。
中　　華　　民　　國　　111 　年　　6 　　月　　2 　　日
                  刑事庭審判長法  官  林信旭
                              法  官  劉雪惠
                              法  官  廖曉萍
以上正本證明與原本無異。
本件不得抗告。　　　　　　　　　　　　　　　
中　　華　　民　　國　　111 　年　　6 　　月　　2 　　日
                              書記官  林鈺明